臺灣臺南地方法院刑事判決
110年度交易字第207號
聲  請  人  臺灣臺南地方檢察署檢察官
被      告  林吳炎珠



            林明玉



上列被告因過失傷害案件，經檢察官聲請以簡易判決處刑（110
年度調偵字第109號），本院受理後（110年度交簡字第214號）
，認不得以簡易判決處刑，適用通常程序審判，茲判決如下：
    主  文
本件公訴不受理。
    理  由
一、公訴意旨略以：詳如附件聲請簡易判決處刑書所載。
二、按告訴乃論之罪，告訴人於第一審辯論終結前得撤回其告訴
    ；告訴經撤回者，應諭知不受理之判決，又不受理之判決，
    得不經言詞辯論為之，刑事訴訟法第238條第1項、第303條
    第3款、第307條，分別定有明文。
三、查本件告訴人林明玉告訴被告林吳炎珠、告訴人林吳炎珠告
    訴被告林明玉過失傷害案件，聲請人認被告2人均係觸犯刑
    法第284條前段之過失傷害罪，依同法第287條之規定，均須
    告訴乃論。茲據告訴人2人具狀撤回其告訴，有刑事撤回告
    訴狀2紙在卷（附本院110年度交簡字第214號卷內）可稽，
    參照前開法條規定，本件爰不經言詞辯論，逕為不受理之判
    決。
四、據上論斷，應依刑事訴訟法第452條、第303條第3款、第307
    條，判決如主文。
中　　華　　民　　國　　110 　年　　3 　　月　　8 　　日
　　　　　　　　　刑事第六庭    法　官　郭千黛
以上正本證明與原本無異。
如不服本判決應於收受本判後20日內向本院提出上訴書狀，並應
敘述具體理由。其未敘述上訴理由者，應於上訴期間屆滿後20日
內向本院補提理由書狀（均須按他造當事人之人數附繕本）「切
勿逕送上級法院」。
  　　　　　　　　　　　　　　　書記官　黃瓊蘭
中　　華　　民　　國　　110 　年　　3 　　月　　11  　日
（附件）
臺灣臺南地方檢察署檢察官聲請簡易判決處刑書　
                                    110年度調偵字第109號
　　被　　告　林吳炎珠  女　73歲（民國00年0月00日生）
　　　　　　　　　　　　住○○市○區○○街0段00號
　　　　　　　　　　　　國民身分證統一編號：Z000000000號
　　　　　　　　林明玉　女　20歲（民國00年0月00日生）
　　　　　　　　　　　　住○○市○區○○路0段000巷00弄00
　　　　　　　　　　　　0號
　　　　　　　　　　　　國民身分證統一編號：Z000000000號
上列被告等因過失傷害案件，業經偵查終結，認為宜以簡易判決
處刑，茲將犯罪事實及證據並所犯法條分敘如下：
　　　　犯罪事實
一、林吳炎珠於民國109年5月6日7時15分許，騎乘車牌號碼000-
    000號普通重型機車，沿臺南市東區富農街1段由南向北方向
    行駛，途經該路段與富農街1段204巷之交岔路口時，原應注
    意轉彎車應禮讓直行車先行。而依當時天候晴、日間自然光
    線、路面乾燥、無缺陷、無障礙物、視距良好之情狀，客觀
    上並無不能注意之情事，竟疏未注意及此，未打方向燈貿然
    左轉，適有林明珠騎乘車牌號碼000-0000號普通重型機車自
    同向左側行駛至此，亦未注意車前狀況及兩車並行之間隔，
    並隨時採取必要之安全措施，兩車因而發生碰撞，致林明玉
    受有腹壁挫傷、右側手肘挫傷、右側膝部挫傷之傷害；林吳
    炎珠受有左小腿撕脫傷、四肢及驅幹多處擦挫傷之傷害。
二、案經林吳炎珠、林明玉訴由臺南市政府警察局第一分局報告
    偵辦。
　　　 證據並所犯法條
一、訊據被告林吳炎珠、林明玉雖坦承於上揭時地與告訴人林明
    玉、林吳炎珠發生碰撞一情不諱，然被告林明玉辯稱：我有
    注意車前狀況云云、被告林吳炎珠辯稱：我不知道為何會發
    生，事故前沒有看到對方云云。惟上揭犯罪事實，業據告訴
    人林明玉、林吳炎珠指訴綦詳，復有道路交通事故現場圖、
    道路交通事故調查報告表（一）（二）、國立成功大學醫學
    院附設醫院、臺南市立醫院診斷證明書各1紙及現場照片21
    幀附卷可佐。按汽車行駛至交岔路口，轉彎車應讓直行車先
    行，且汽車行駛時，駕駛人應注意車前狀況，並隨時保持必
    要之安全措施，道路交通安全規則第102條第1項第7款、第9
    4條第3項分別定有明文。被告於前揭時地駕車本應注意遵守
    上揭規定，且依當時情形又無不能注意之情事，被告竟疏於
    注意及此，以致肇事，造成告訴人受有前揭傷害，被告顯有
    過失，且被告過失行為與告訴人之受傷具有相當因果關係，
    被告上揭所辯，顯係臨訟缷責之詞，委無足採，本件事證明
    確，其等罪嫌應堪認定。
二、核被告2人所為，均係犯刑法第284條前段之過失傷害罪嫌。
三、依刑事訴訟法第451條第1項聲請逕以簡易判決處刑。　　
　　此　　致
臺灣臺南地方法院
中　　華　　民　　國　 110　　年　　1 　　月　　7 　　日
　　　　　　　　　　　　　　　檢察官  周文祥
本件證明與原本無異
中　　華　　民　　國　 110　　年　　1 　　月　　15　　日
                              書記官  鍾明智

所犯法條：
中華民國刑法第284條
因過失傷害人者，處 1 年以下有期徒刑、拘役或 10 萬元以下
罰金；致重傷者，處 3 年以下有期徒刑、拘役或 30 萬元以下
罰金。

附記事項：
本件係依刑事訴訟法簡易程序辦理，法院簡易庭得不傳喚被告、
輔佐人、告訴人、告發人等出庭即以簡易判決處刑；被告、被害
人、告訴人等對告訴乃論案件如已達成民事和解而要撤回告訴或
對非告訴乃論案件認有受傳喚到庭陳述意見之必要時，請即另以
書狀向簡易法庭陳述或請求傳訊。